臺灣宜蘭地方法院刑事判決　　　　　　　100年度訴字第123號
公　訴　人　臺灣宜蘭地方法院檢察署檢察官
被　　　告　王雅雯
上列被告因毒品危害防制條例案件，經檢察官提起公訴（100年
度毒偵字第44號），被告於準備程序中就被訴事實為有罪之陳述
，經本院合議庭裁定改行簡式審判程序，並判決如下：
    主  文
王雅雯施用第二級毒品，累犯，處有期徒刑伍月；又施用第一級
毒品，累犯，處有期徒刑玖月。應執行有期徒刑壹年。
    犯罪事實
一、王雅雯前因施用毒品案件，經依本院裁定送觀察、勒戒後，
    認無繼續施用毒品傾向，於民國94年1月26日執行完畢釋放
    ，並經臺灣宜蘭地方法院檢察署檢察官以93年度毒偵字第11
    43號為不起訴處分確定。又因施用毒品案件，經同署檢察官
    以94年度毒偵字第608號提起公訴，本院以94年度訴字第286
    號判決判處有期徒刑7月確定，於95年4月29日執行完畢。再
    因施用毒品案件，經同署檢察官分別以95年度偵字第788號
    、96年度毒偵字第320號、96年度毒偵字第482號起訴書提起
    公訴，本院以95年度訴字第400號、96年度訴字第121號、96
    年度易字第180號判決分別判處有期徒刑3月及8月、8月、6
    月確定，經減刑並定應執行刑為10月15日確定，甫於97年1
    月21日縮刑期滿執行完畢出監。復因施用毒品案件，經同署
    檢察官以98年度毒偵字第544號起訴書提起公訴，本院以98
    年度訴字第517號判處有期徒刑8月、3月，應執行有期徒刑9
    月確定，現在監執行中。詎其仍不知悛悔，明知甲基安非他
    命及海洛因為毒品危害防制條例第2條第2項第2、1款所列之
    第二級毒品及第一級毒品，不得擅自施用，竟仍於前揭觀察
    勒戒執行完畢釋放後5年內，且經判處罪刑確定後，復基於
    施用第二級毒品甲基安非他命之犯意，於99年10月21日早上
    6時15分許為警採尿前96小時內之某時，在宜蘭縣境內友人
    住處，以將甲基安非他命放置於玻璃球內用火燒烤再吸食煙
    霧之方式，施用甲基安非他命1次；另基於施用第一級毒品
    海洛因之犯意，於99年10月21日凌晨4時許，在基隆市○○
    區○○街之OK便利超商廁所內，以注射針筒注射靜脈方式，
    施用海洛因1次。嗣於99年10月21日凌晨5時10分許，在基隆
    市○○區○○街198巷口為警查獲，旋經警採其尿液送驗結
    果檢出鴉片類嗎啡及安非他命類之甲基安非他命陽性反應，
    而查得上情。
二、案經基隆市警察局第一分局報告臺灣基隆地方法院檢察署檢
    察官呈請臺灣高等法院檢察署檢察長令轉臺灣宜蘭地方法院
    檢察署檢察官偵查起訴。
    理  由
一、本案被告王雅雯所犯係死刑、無期徒刑、最輕本刑為3年以
    上有期徒刑以外之罪，其於準備程序中就前揭被訴事實為有
    罪之陳述，經受命法官告知簡式審判程序之旨，並聽取被告
    、辯護人與公訴人之意見後，本院認無不得或不宜改依簡式
    審判程序進行之情事，依刑事訴訟法第273條之1第1項、第
    284條之1規定，裁定本案由受命法官獨任進行簡式審判程序
    ，合先敘明。
二、上揭犯罪事實，業據被告坦承不諱，且被告之尿液經採集送
    驗結果，確係呈鴉片類嗎啡及安非他命類之甲基安非他命陽
    性反應一情，亦有臺灣尖端先進生技醫藥股份有限公司99年
    11月3日濫用藥物檢驗報告（尿液檢體編號：360）、基隆市
    警察局第一分局偵辦毒品案件尿液檢體對照表各1紙在卷可
    參，足證被告自白與事實相符。又被告因施用毒品案件，經
    依本院裁定送觀察、勒戒後，認無繼續施用毒品傾向，於94
    年1月26日執行完畢釋放，並經臺灣宜蘭地方法院檢察署檢
    察官以93年度毒偵字第1143號為不起訴處分確定。又因施用
    毒品案件，經同署檢察官以94年度毒偵字第608號提起公訴
    ，本院以94年度訴字第286號判決判處有期徒刑7月確定；再
    因施用毒品案件，經同署檢察官分別以95年度偵字第788號
    、96年度毒偵字第320號、96年度毒偵字第482號起訴書提起
    公訴，本院以95年度訴字第400號、96年度訴字第121號、96
    年度易字第180號判決分別判處有期徒刑3月及8月、8月、6
    月確定，經減刑並定應執行刑為10月15日確定；復因施用毒
    品案件，經同署檢察官以98年度毒偵字第544號起訴書提起
    公訴，本院以98年度訴字第517號判處有期徒刑8月、3月，
    應執行刑有期徒刑9月確定，有前開案件不起訴處分書、起
    訴書、判決書、法務部全國檢察官線上查詢刑案人犯在監所
    最新資料報表、臺灣高等法院被告前案紀錄表各1份附卷可
    按，則被告於觀察勒戒執行完畢釋放後5年內，再施用毒品
    經判處罪刑確定，復再犯本案施用海洛因之犯行，事證已臻
    明確，犯行洵堪認定，應予依法論科。
二、查甲基安非他命及海洛因為毒品危害防制條例第2條第2項第
    2、1款所規定之第二級毒品及第一級毒品，不得擅自施用。
    被告前因施用毒品案件，經送觀察、勒戒後，認無繼續施用
    毒品之傾向，已執行完畢釋放，並由臺灣宜蘭地方法院檢察
    署檢察官為不起訴處分確定，再施用毒品，經判處罪刑確定
    ，復再犯施用第二級毒品甲基安非他命及第一級毒品海洛因
    之所為，分別係犯毒品危害防制條例第10條第2項之施用第
    二級毒品罪及第1項之施用第一級毒品罪。其施用行為前後
    持有第二級毒品甲基安非他命及第一級毒品海洛因之行為，
    為施用毒品之當然結果，屬吸收關係，不另論罪。被告有如
    事實欄所載之犯罪科刑及執行情形，最後一次於97年1月21
    日縮刑期滿執行完畢，有卷附臺灣高等法院被告前案紀錄表
    可按，其受有期徒刑之執行完畢後，5年內故意再犯本件有
    期徒刑以上之各罪，俱為累犯，均應各依法加重其刑。爰審
    酌被告施用毒品之行為對於自己及社會所造成之危害程度非
    輕，且經觀察勒戒後，復再施用毒品經判處罪刑確定，仍難
    抑毒癮，再度施用毒品，並審酌被告之素行、智識程度；犯
    罪之動機、目的、手段；暨其施用第二級毒品及第一級毒品
    之犯罪態樣及犯後坦承犯行，態度尚稱良好等一切情狀，分
    別量處如主文所示之刑，並定其應執行之刑。
據上論斷，應依刑事訴訟法第273條之1第1項、第299條第1項前
段，毒品危害防制條例第10條第1項、第2項，刑法第11條前段、
第47條第1項、第51條第5款，判決如主文。
本案經檢察官王清白到庭執行職務。
中    華    民    國   100    年    4     月    13    日
                     刑事第二庭  法  官  張育彰
以上正本證明與原本無異。
如不服本判決應於收受本判決後10日內向本院提出上訴書狀，並
應敘述具體理由。若未敘述理由者，應於上訴期間屆滿後20日內
向本院補提理由書狀(均須按他造當事人之人數附繕本)。
                                 書記官  陳靜宜
中    華    民    國   100    年    4     月    13    日
附錄本案論罪科刑法條全文
毒品危害防制條例第10條
施用第一級毒品者，處6月以上5年以下有期徒刑。
施用第二級毒品者，處3年以下有期徒刑。